# LEANDRO IBARRA

#### Analista Sr

- +54 341 3243616
- lea14\_9@hotmail.com
- in linkedin.com/in/leandro-ibarra/
- github.com/leandroibarra/
- P El Trébol, Santa Fé, Argentina

#### **PERFIL**

Analista de Sistemas con amplia experiencia como Desarrollador Full Stack y Líder de Equipo en diferentes empresas de software. Sólido desempeño en el contacto con clientes, relevando necesidades, elaborando documentación y resolviendo problemas. Autodidacta, curioso, proactivo, con conocimientos en metodologías ágiles. Probada habilidad liderando equipos orientado a generar una cultura de trabajo colaborativo y amplio dominio de diversas tecnologías.

## **EDUCACIÓN**

Analista Universitario en Sistemas Instituto Politécnico Superior 2010 - 2014

# CONOCIMIENTOS Y COMPETENCIAS

ActiveCollab, AJAX, Amazon Web Services (AWS), Angular, AngularJS, Apache, API Rest, ASP, Bitbucket, Bootstrap, Cascading Style Sheets (CSS), Desarrollo Full Stack, Desarrollo Web, Eloquent, Express.js, Gestión ágil de proyectos, Gestión de proyectos, Git, GitHub, Gitlab, HTML, Ionic Framework, JavaScript, JIRA, ¡Query, ¡Query UI, JSON, LAMP, Laravel, LESS, Liderazgo de equipos, Linux, Lumen, MEAN, Metodologías ágiles, Microsoft SQL Server, MongoDB, MySQL, NestJS, Node.js, NoSQL, PHP, PhpMyAdmin, PostgreSQL, SASS, Scrum, Slim Framework, SQL, SVN, Tortoise SVN, Trello, TypeScript, Vue.js, WordPress, XAMPP, XML.

#### **EXPERIENCIA**

O Accenture Argentina
Octubre 2024 - Actualidad
Analista Sr

Coderio | Software Company Enero 2024 - Octubre 2024

#### Desarrollador Backend

- Desarrollo de nuevas funcionalidades, depuración y corrección de errores para ecommerce
- Integración con diferentes sistemas del cliente.
- Agregar funcionalidades de configuraciones en panel de administración.

#### Whyline

Agosto 2022 - Octubre 2023

#### Líder De Equipo

- Gestionar proyectos con equipos de diferentes integrantes y disciplinas.
- Garantizar reuniones de estatus diarias con los equipos, como también reuniones de avance semanal, de estimación de tareas, uno a uno, y de revisión de desempeño.
- Promover una cultura de trabajo en equipo y una relación horizontal, entre pares.
- Colaborar con los bloqueos y garantizar el avance en cada uno de los proyectos. Asistir a nuevos integrantes del equipo con sus onboardings.
- Asistir en reuniones técnicas y de estatus con el cliente, recabar incidencias, determinar sus prioridades, y acordar los desarrollos de cada entregable o sprint.
- Llevar adelante los despliegues en los diferentes entornos (desarrollo, testing, producción) junto con la documentación necesaria.

Julio 2020 - Julio 2022

#### Desarrollador Full Stack

- Desarrollo de nuevas funcionalidades en los sistemas existentes construidos en diferentes tecnologías de backend y frontend, así como depuración y correción de errores reportados.
- Integración con sistemas externos de clientes según sus necesidades.
- Contrubuir en la definición de tareas como también en las estimaciones de esfuerzo y necesidades técnicas.
- Colaboración en el despliegue a los diferentes entornos: desarrollo, integración, producción.

### Puntoini Software Julio 2018 - Junio 2020 Desarrollador Full Stack

- Encargado del desarrollo y mantenimiento de sitios institucionales.
- Encargado del desarrollo e implementación de un sistema para la automatización de conciliaciones bancarias para una empresa dedicada a la comercialización de productos e instrumentos financieros y agropecuarios.
- Relevo de requerimientos del cliente y corrección los errores reportados. Encargado de llevar adelante las demostraciones y de la recolección el feedback obtenido por los usuarios finales. Documentación de las tareas necesarias del proyecto y definición de los pasos a seguir para su desarrollo e
- Encargado de los despliegues en los diferentes entornos (desarrollo, testing, producción) y del análisis de los datos de usabilidad.

#### Opnamic Mind Agosto 2012 - Junio 2018 Desarrollador Full Stack

- Desarrollo y mantenimiento de sitios institucionales.
- Desarrollo de API Rest para sistema de engagement para ser consumidos por sistemas frontend y aplicaciones móviles.
- Desarrollo de aplicativo para configuración del sistema de engagement y con sus correspondiente reportería de estadísticas.
- Guardias activas necesarias para controlar y monitorear el correcto funcionamiento de la API y sistema de reportes en días y horarios de alta
- Participación en ceremonias con el equipo: reuniones de estatus, revisión de avance y tareas, estimaciones, retrospectivas, etc.
- Participación en onboardings de nuevos integrantes del equipo.

#### Oh!STUDIO Soluciones en internet Enero 2012 - Julio 2012

#### Desarrollador Web

- Encargado del mantenimiento y desarrollo de plataformas de e-learning.
- Desarrollo y mantenimientos de sitios web institucionales.